ACORDAO-COMPLETO-2544226

ACÓRDÃO DE RELAÇÃO

ACÓRDÃO DE RELAÇÃO 4322/2022 ATA 26/2022 - PRIMEIRA CÂMARA

Acórdão 4322/2022-TCU-Primeira Câmara
Trata-se de ato de alteração, referente à concessão de aposentadoria emitido pelo Tribunal Regional Federal da 3ª Região em favor de Marina Hisae Kadoma.
Considerando que o ato de alteração em epígrafe (e-Pessoal 19617/2021) foi cadastrado com objetivo de incluir, nos proventos, o adicional de qualificação;
Considerando que o ato em questão contempla a vantagem denominada opção bem como o pagamento concomitante de quintos incorporados;
Considerando, entretanto, que o ato inicial (Sisac 20782403-04-2010-000020-6) já contemplava a vantagem denominada opção e a parcela de quintos e que o referido ato foi apreciado pela legalidade, nos autos do TC Processo 005.320/2012-7 (Acórdão 2627/2012-TCU-Primeira Câmara, proferido na Sessão da 1ª Câmara de 15/5/2012) ;
Considerando que, nos termos do art. 260, § 2º do RI TCU, após o transcurso de 5 anos da apreciação pelo Tribunal, não é mais possível realizar a revisão de ofício do Acórdão 2627/2012-TCU-Primeira Câmara;
Considerando que, na linha do que foi decidido no âmbito do Acórdão 1952/2018-TCU-Plenário e dos Acórdãos 8.389/2020 e 5.969/2021, ambos da 1ª Câmara, a presença de ilegalidade em ato já registrado e sem possibilidade de revisão de ofício em razão da decadência é obstáculo a registro de novo ato alteração emitido para incremento de novas parcelas ao benefício;
Considerando o entendimento firmado a partir do Acórdão 1414/2021-TCU-Plenário no sentido de ser possível "a apreciação de ato sujeito a registro mediante relação, na forma do art. 143, inciso II, do Regimento Interno do TCU, nas hipóteses em que a ilegalidade do ato decorra exclusivamente de questão jurídica de solução já pacificada na jurisprudência desta Corte de Contas";
Considerando, finalmente, os pareceres uniformes da Sefip e do Ministério Público junto a este Tribunal, em face da irregularidade apontada nos autos;
Os Ministros do Tribunal de Contas da União ACORDAM, por unanimidade, com fundamento no art. 71, inciso III, da Constituição Federal de 1988, c/c os arts. 1º, inciso V, 39, inciso II, e 45, caput, da Lei 8.443/1992, e ainda com os arts. 143, inciso II, parte final, 260, § 1º, e 262, caput e § 2º, do Regimento Interno do TCU, em:
a)  considerar ilegal o ato de concessão de aposentadoria (e-Pessoal 19617/2021) emitido em favor de Marina Hisae Kadoma (XXX.945.308-XX) , recusando o respectivo registro;
b) dispensar a devolução dos valores indevidamente recebidos até a data da ciência pelo Tribunal Regional Federal da 3ª Região, do presente acórdão, com base no Enunciado 106 da Súmula da Jurisprudência do TCU;
c) fazer as determinações especificadas no subitem 1.7.
1. Processo TC-Processo 003.148/2022-0 (APOSENTADORIA) 
	1.1. Interessada: Marina Hisae Kadoma (XXX.945.308-XX) .
	1.2. Órgão: Tribunal Regional Federal da 3ª Região.
	1.3. Relator: Ministro Vital do Rêgo.
	1.4. Representante do Ministério Público: Procuradora-Geral Cristina Machado da Costa e Silva.
	1.5. Unidade Técnica: Secretaria de Fiscalização de Integridade de Atos e Pagamentos de Pessoal e de Benefícios Sociais (Sefip) .
	1.6. Representação legal: não há.
	1.7. Determinar ao Tribunal Regional Federal da 3ª Região que:
	1.7.1. faça cessar os pagamentos decorrentes do ato impugnado, comunicando ao TCU, no prazo de 15 (quinze) dias, as providências adotadas, nos termos do art. 262, caput, do Regimento Interno do TCU, art. 8º, caput, da Resolução-TCU 206/2007 e art. 19, caput, da Instrução Normativa-TCU 78/2018;
	1.7.2. convoque a inativa para optar entre a percepção da parcela de "opção de função" (considerada legal no ato inicial de peça 7) ou do Adicional de Qualificação constante do formulário de alteração de peça 3, suprimindo a rubrica de menor valor, em caso de omissão da interessada; 
1.7.3. na hipótese de escolha pela segunda vantagem, cadastre novo ato de alteração, submetendo-o ao escrutínio da Corte de Contas, por meio do sistema e-Pessoal, com a consequente exclusão da rubrica de opção de função;
	1.7.4. comunique à interessada o teor desta decisão, alertando-a de que o efeito suspensivo proveniente da interposição de eventual recurso não a exime da devolução dos valores percebidos indevidamente após a respectiva notificação, caso o recurso não seja provido;
	1.7.5. no prazo de 30 (trinta) dias, contados da ciência desta decisão, envie a este Tribunal documentos comprobatórios de que a interessada está ciente da presente deliberação.

Primeira Câmara

Tribunal Regional Federal da 3ª Região.

Marina Hisae Kadoma (XXX.945.308-XX).

VITAL DO RÊGO

não há.

APOSENTADORIA (APOS)

Secretaria de Fiscalização de Integridade de Atos e Pagamentos de Pessoal e de Benefícios Sociais (Sefip).